【裁判字號】    97,交聲,491
【裁判日期】    970428
【裁判案由】    聲明異議
【裁判全文】
臺灣高雄地方法院交通事件裁定         97年度交聲字第491號
原處分機關  高雄市政府交通局
異  議  人  甲○○
上列異議人因違反道路交通管理處罰條例案件，對於高雄市政府
交通事件裁決中心中華民國97年3月4日所為之裁決處分（處分
案號：高市府交裁字第裁32-BO0000000號）聲明異議，本院裁定
如下：
    主  文
異議駁回。
    理  由
一、汽車行駛有損毀或變造汽車牌照、塗抹污損牌照，或以安裝
    其他器具之方式，使不能辨認其牌號者，處汽車所有人新臺
    幣（下同）2,400 元以上4,800 元以下罰鍰，並責令申請換
    領牌照或改正；又該法所指之車輛，係指在道路上以原動機
    行駛之汽車 (包括機器腳踏車）或以人力、獸力行駛之車輛
    ，故機車亦在規範範圍內，道路交通管理處罰條例第13條第
    1 款及第3 條第8 款分別定有有明文。又按，違反道路交通
    管理處罰條例第13條第1 款之事件，於應到案期限內繳納或
    到案聽候裁決者，處3,000 元罰鍰，亦有違反道路交通管理
    事件統一裁罰基準及處理細則第2 條及違反道路交通管理事
    件統一裁罰基準表可參。
二、原處分意旨略以：本件異議人即受處分人甲○○駕駛其所有
    車牌號碼177-CHH 號重型機車，於民國97年1 月29日下午5
    時25分許，經高雄市○○路、博愛路口時，經高雄市政府警
    察局三民分局第一分局警員乙○○攔停，認定受處分人在車
    牌裝置玩偶，已遮蔽車牌，使其不能辨識，當場以受處分人
    違反道路交通管理處罰條例第13條第1 款規定掣單舉發，有
    高雄市政府警察局舉發違反道路交通管理事件通知單（高市
    警交字第BO0000000 號）、高雄市○○○○道路交通管理事
    件裁決書（高市府交裁字第裁32-BO0000000號）等件在卷可
    稽。
三、聲明異議意旨略以：其車牌上之玩偶本來沒有擋住車牌，是
    被警察移到車牌上才照相，所以其並無違法云云。
四、經查：
（一）受處分人於97年3 月4 日收受上開裁決書後，於同年月4
      日向本院聲明異議，有送達證書及本院刑事科收文戳在卷
      可查，足認其聲明異議於接到裁決書之翌日起20日內提出
      ，程序上應屬適法，合先敘明。
（二）經查，受處分人於前揭時、地騎乘前開機車遭取締時，其
      安裝之玩偶已遮蔽車牌之「7 」字與「H 」字之事實，有
      附卷之照片1 張可稽，並為受處分人所不爭執，堪可認定
      。受處分人雖辯以：原來玩偶並未遮住號碼，是警察移動
      後所致云云，惟據證人即開單告發之員警乙○○於本院96
      年4 月14日調查時，以具結擔保其供述之真實性，並瞭解
      偽證罪責之心理處罰狀態下證稱：其攔下時，玩偶就如照
      片所示，玩偶是用螺絲鎖住，可以180 度旋轉，但不能左
      右移動，其轉身要開單，異議人就把玩偶旋轉，其就請他
      轉回原來的樣子，但異議人拒絕，其才動手轉回其原來看
      到的樣子，然後開單舉發等語，異議人雖否認上情，復辯
      稱員警有動我的玩偶，我沒有動云云，惟執勤員警本其維
      護交通秩序、安全職責所為之舉發，自應受到適法、正確
      之推定，又舉發之員警與受處分人素不相識，亦無夙怨，
      且奉命執行國家公權力，衡情應無甘冒偽造文書及偽證罪
      刑責，故為不實舉發及指證之理，所為之指證自當受正確
      無誤之推定。另參諸卷附之舉證照片，車牌上之瑪莉歐及
      香菇玩偶，均呈自然之站立姿態固定於車牌上，受處分人
      雖辯稱其玩偶平常呈斜上姿態，沒有擋住車牌云云，惟舉
      證照片中之瑪莉歐人形玩偶頭部與後車燈緊靠，若欲順時
      針方向旋轉該玩偶，該玩偶頭部將會被該後車燈所擋住而
      無法轉動，而由逆時針方向旋轉該玩偶，該玩偶之腳部亦
      會遮蔽住車牌第3 個號碼，足認受處分人所辯，顯係卸責
      之詞，委無可採。準此，原處分機關認定受處分人有安裝
      其他器具方式使之不能辨識號牌之違規事實，尚非無據。
五、綜上，原處分機關依違反道路交通管理處罰條例第13條第1
    款、違反道路交通管理事件統一裁罰基準及處理細則第2條
    及違反道路交通管理事件統一裁罰基準表等規定，裁處受處
    分人罰鍰3,000 元，即無違誤。受處分人猶執前詞，指摘原
    處分不當，為無理由，應予駁回。
據上論斷，應依道路交通案件處理辦法第19條，裁定如主文。
中    華    民    國    97    年    4    月    28    日
                  交通法庭    法  官  張琬如
以上正本證明與原本無異。
如不服本裁定，應於收受送達後5 日內向本院提出抗告狀。
中    華    民    國    97    年    4     月    28    日
                              書記官  劉甄庭


司法院資訊處製作；財團法人民間司法改革基金會備份。
